【裁判字號】    92,簡上,141
【裁判日期】    920716
【裁判案由】    家庭暴力防治法等
【裁判全文】
臺灣臺北地方法院刑事判決                        九十二年度簡上字第一四一號
    上  訴  人  乙○○
    即  被  告
右列上訴人即被告因傷害案件，不服本院九十一年度簡字第四三四一號，中華民國九
十二年三月十七日第一審簡易判決（聲請簡易判決處刑案號：臺灣臺北地方法院檢察
署九十一年度偵字第二三四八六號）提起上訴，本院合議庭第二審判決如左：
    主  文
上訴駁回。
    事  實
一、乙○○係甲○○之前配偶，屬家庭暴力防治法第三條第一款所稱之「家庭成員」
    。甲○○於民國九十一年六月五日以乙○○為相對人向本院聲請核發通常保護令
    ，並經本院家事法庭於九十一年八月八日以九十一年家護字第二四二號民事通常
    保護令裁定乙○○不得對甲○○實施身體或精神上不法侵害之行為，且不得直接
    或間接對於被害人為騷擾或通話之聯絡行為，及應最少遠離甲○○之住居所台北
    縣新店市○○街十六巷十八號三樓至少二百公尺，且上揭保護令之有效期間為十
    個月。詎乙○○於九十一年八月十二日收受上開裁定後，明知不應違反保護令主
    文所示之規定，竟仍於九十一年九月二十九日五時三十分許，前往甲○○位於前
    揭台北縣新店市○○街十六項十八號三樓之住處前，辱罵並恐嚇稱「如不開門要
    害你全家，如報警便要你們好看」等語騷擾甲○○，對甲○○為精神上不法之侵
    害，使甲○○心生畏懼，而違反前開保護令。
二、案經甲○○報請臺北縣政府警察局新店分局移送臺灣臺北地方法院檢察署檢察官
    聲請以簡易判決處刑。
    理  由
一、訊據被告乙○○對於右揭事實矢口否認，辯稱：伊收到九十一年家護字第二四二
    號保護令之後，十日內就提起抗告。伊當天是要去告訴伊兒子陳慕凡不告他偽證
    了，沒有講幾句話，也沒有恐嚇他們，伊不知道保護令裁定已生效，開始執行，
    伊九十一年六月二十八日發生車禍腳斷了，連上樓都沒有辦法，怎麼可能恐嚇云
    云。惟查，右揭犯罪事實，業據告訴人甲○○於偵查中指稱：被告到伊家樓下叫
    「甲○○給我滾下來」，伊感到害怕，就叫伊兒子陳慕凡起床，被告並說如果伊
    不開門，要害了伊全家，還說如果伊報警，叫伊小心一點等語甚明，核與證人即
    被告與告訴人之子陳慕凡於檢察官訊問時之證稱：「我父親到我家樓下，我媽叫
    我起來，我有與媽到陽台看，我媽請他離去，我爸不答應，在樓下辱罵並揚言如
    不開門要我們好看，並說不能報警，報警就要讓我們好看，我感到害怕」等語相
    符，且被告與證人陳慕凡有父子關係，衡情，證人陳慕凡應無誣陷被告之理，其
    證言自應值採信，是被告確有於右揭時地對甲○○為上開騷擾及恐嚇之行為應堪
    認定，被告所辯，無非卸責之詞，不足採信。次按通常保護令自核發時起生效；
    不得因不知法律而免除刑事責任，家庭暴力防治法第十四條第一項、刑法第十六
    條前段分別定有明文。且被告對前開民事通常保護令裁定提起抗告，亦經臺灣高
    等法院駁回確定，有本院九十一年度家護字第二四二號民事通常保護令、臺灣高
    等法院九十一年九月二十六日九十一年度家護抗字第二二三號民事裁定各一份、
二、核被告所為，係犯刑法第三百零五條之恐嚇罪及違反家庭暴力防治法第五十條第
    二款、第四款之違反保護令罪，被告一行為觸犯數罪名，為想像競合犯，應從一
    重之違反保護令罪處斷。本院第一審認依現存之證據，已足認定被告犯罪，乃依
    檢察官之聲請，不經通常審判程序，依刑事訴訟法第四百四十九條第一項前段、
    第四百五十四條第二項，家庭暴力防治法第五十條第二款、第四款、刑法第三百
    零五條、第五十五條、第四十一條第一項前段，罰金罰鍰提高標準條例第一條前
    段、第二條，判處被告有期徒刑三月，如易科罰金，以三百元折算一日，其認事
    用法均無不當，被告仍執前詞，指摘原判決不當，非有理由，應予駁回。
本案經檢察官越方如到庭執行職務。
中      華      民      國    九十二    年      七      月     十六     日
                                      臺灣臺北地方法院刑事第四庭
                                          審判長法  官  余  學  淵
                                                法  官  吳  定  亞
                                                法  官  楊  晉  佳
右正本證明與原本無異。
不得上訴。
                                                書記官  陳  惠  娟
中      華      民      國    九十二    年      七      月     十七     日
附錄：本案論科刑法條全文
家庭暴力防治法第五十條：
違反法院依第十三條、第十五條所為之下列裁定者，為本法所稱之違反保護令罪，處
三年以下有期徒刑、拘役或科或併科新台幣十萬元以下罰金︰
一  禁止實施家庭暴力行為。
二  禁止直接或間接騷擾、接觸、通話或其他連絡行為。
三  命遷出住居所。
四  遠離住居所、工作場所、學校或其他特定場所。
五  命完成加害人處遇計畫：戒癮治療、精神治療、心理輔導或其他治療、輔導。
中華民國刑法第三百零五條：
 (恐嚇危害安全罪)
以加害生命、身體、自由、名譽、財產之事，恐嚇他人致生危害於安全者，處二年以
下有期徒刑、拘役或三百元以下罰金。


司法院資訊處製作；財團法人民間司法改革基金會備份。
